# 现流问题咨询

提问人：zyqlucsuc@163.c 时间：2019-09-27 15:18:05
陈版您好，请问，银行承兑汇票的风险敞口这个如何做现流呢？
比如开的银行承兑汇票 1000 万， 500 万的保证金，那么剩下的 500 万*一定的比例比如 2%=10 万作为风险敞口，是我们要付出去的，那么请问这个风险敞口如何核算，现流是支付其他筹资还是支付其他经营呢？

回答人：chenyiwei
“剩下的 500 万 * 一定的比例比如 2%=10 万作为风险敞口，是我们要付出去的” 具体是什么意思？该比例如何确定？

提问人：zyqlucsuc@163.c 时间：2019-09-29 10:26:09
比如我们存 500 万的保证金，去银行开出 1000 万的应付票据， 1000 的票-500 万的保证金的这个差额就是敞口，现在按照这个差额收我们一个敞口费，比例是银行定的，现在想问这个现流要怎么做？

回答人：chenyiwei
相当于融资利息支出，作为筹资活动处理。